臺灣高雄地方法院刑事判決　　　　　　　96年度易字第1823號
公　訴　人　臺灣高雄地方法院檢察署檢察官
被　　　告　戊○○
上列被告因恐嚇取財等案件，經檢察官提起公訴（95年度偵緝字
第2860號），本院判決如下：
    主  文
戊○○連續意圖為自己不法之所有，以恐嚇使人將本人之物交付
，處有期徒刑捌月，減為有期徒刑肆月，如易科罰金，以銀元參
佰元即新臺幣玖佰元折算壹日。又共同以非法方法，剝奪人之行
動自由，處有期徒刑拾月，減為有期徒刑伍月，如易科罰金，以
銀元參佰元即新臺幣玖佰元折算壹日。又以加害生命、身體之事
，恐嚇他人致生危害於安全，處有期徒刑肆月，如易科罰金，以
銀元參佰元即新臺幣玖佰元折算壹日，減為有期徒刑貳月，如易
科罰金，以銀元參佰元即新臺幣玖佰元折算壹日。應執行有期徒
刑拾壹月，如易科罰金，以銀元佰元即新臺幣玖佰元折算壹日
。
    事  實
一、戊○○係計程車司機，其於民國95年2 月中旬前之某日，因
    搭載輕度智障之丁○○並與丁○○合資購買毒品而結識，明
    知丁○○僅對其負有合資購買毒品之新臺幣（下同）2000元
    債務，竟基於意圖為自己不法所有之概括犯意，於95年2 月
    中旬某日晚上7 時許，在高雄市○○區○○路與和平路口附
    近某公寓樓頂，以「要打死你」、「從頂樓跳下去」等語恐
    嚇丁○○交付1 萬元。惟因丁○○無力清償，戊○○乃帶同
    丁○○返回丁○○位於高雄市○鎮區○○街1 巷16號之住處
    ，要求丁○○之祖母甲○代為償還1 萬元，甲○因恐丁○○
    遭受不測而心生畏懼，乃向丁○○胞姊丙○○籌得2, 000元
    ，連同自己所有之3,000 元，將合計5,000 元之款項交予戊○○。
二、詎戊○○復承前概括犯意，見丁○○僅與祖母甲○、胞姊丙○○相互依靠為生，勢單可欺，又於95年3 月10日下午2 、
    3 時許，至丁○○上揭住處，藉詞向丁○○催討餘款，甲○
    心生畏懼而交付2000元。惟因甲○僅清償2,000 元，戊○○
    不悅，乃另基於傷害、妨害自由之犯意，當著甲○之面，先
    以拳頭毆打丁○○之頭部、背部，及以腳踹踢丁○○，致丁○○受有左手食指3 ×3 公分、左肩7 ×6 公分、左背4 ×
    4 公分、左手肘3 ×3 公分、左側頭皮下淤腫3 ×3 公分多
    處瘀青等傷害，並喝令丁○○跟隨其離開，丁○○因無力抵
    抗，便任戊○○帶至其位於高雄市前金區○○○路579 號3
    樓之6 住處，期間戊○○並恫稱「偷跑要將妳的腳筋弄斷」
    、「偷跑將不會放過妳家人」等語，至丁○○心生畏懼，而
    以此方式限制丁○○行動自由，嗣丁○○於同年3 月12日凌
    晨4 時許趁戊○○熟睡之際脫逃返家；後戊○○為逼迫丁○○賺錢還債，復接續前妨害自由之犯意，於96年3 月13日下
    午5 時許，至丁○○前揭住處，強押丁○○返回其中山二路
    住處，並與真實姓名不詳、綽號「小貓」之成年女子輪流看
    管丁○○，以此方式繼續限制丁○○之行動自由。嗣丁○○
    於同年月14日凌晨4 時許，趁戊○○熟睡而「小貓」如廁之
    際，再行逃跑返家，並與祖母甲○至刑警大隊報案。
三、嗣戊○○於95年3 月14日下午6 時許，至丁○○上揭住處門
    外，藉口丁○○積欠車資、借款及毀損物品之價值計達8 萬
    6,000 元，在屋外向甲○大聲索討，惟甲○未心生畏懼，隨
    即撥打電話報警。詎戊○○見狀心生不滿，竟另基於恐嚇之
    犯意，以「你若報案最好不要出去買菜」、「丙○○就不要
    出去上班」等語，恐嚇甲○、丁○○，致甲○、丁○○及經
    甲○轉告後之丙○○心生畏懼。
四、案經丁○○訴請高雄市政府警察局移送臺灣高雄地方法院檢
    察署檢察官偵辦。
    理  由
壹、程序事項：
    被告以外之人於審判外之陳述，雖不符刑事訴訟法第159 條
    之1 至第159 條之4 之規定，而經當事人於審判程序同意作
    為證據，法院審酌該言詞陳述或書面陳述作成時之情況，認
    為適當者，亦得為證據，同法第159 條之5 第1 項定有明文
    。本件高雄市立民生醫院95年3 月14日診斷證明書、告訴人
    丁○○中華民國身心障礙手冊及證人甲○、丁○○警偵訊之
    證述，雖均屬傳聞證據，然被告等人及檢察官均同意作為證
    據，本院審酌該言詞及書面陳述作成之情況，核無違法取證
    或其他瑕疵，認為以之作為證據為適當，上開證人於審判外
    之陳述及相關證據資料，自得作為證據。
貳、實體事項：
一、認定犯罪事實所憑之證據及理由：
    訊據被告戊○○矢口否認有何恐嚇取財、妨害自由及恐嚇危
    害安全之犯行，辯稱，丁○○欠我計程車車費及損壞我租屋
    處馬桶之修理費用共計約8 萬6000元，我沒有帶她到頂樓要
    她跳下去；而96年3 月10日下午我只有推丁○○，沒有打她
    ，她的傷不是我造成的，當天也是丁○○自己同意跟我出去
    的，她要去找朋友談上班的事情，所以我是要帶她走。至於
    95年3 月14日當天，我確實有到丁○○之住處，我叫甲○她
    不理我，我跟她們說只是將門關起來不是辦法，問題總是要
    處理，妳總是要買菜，丙○○也要去上班云云。經查：
    (一)被告向丁○○、甲○恐嚇取財之犯行，業經證人丁○○、
    甲○結證明確，依證人丁○○於本院審理中所述，我是搭計
    程車認識被告，時間在案發前2 、3 個月左右，我跟被告拿
    了1 次藥（即海洛因），那次價錢是2000元，我買的時候沒
    有給被告錢，被告後來就偕同他的朋友帶我到我朋友家樓上
    ，說我藥拿走之後就跑了，沒有給錢，叫我從樓上跳下去，
    我拜託他們不要這樣，他們就說本來欠2000元，要加倍上去
    。當天晚上我就帶他們帶我祖母家，拜託祖母幫我處理這筆
    錢，後來祖母就跟我姊姊借錢，我姊姊給3000 元、祖母給
    2000元，合計拿給被告5000元；96年3 月10日被告又來我住
    處稱我弄壞他租屋處的馬桶，要找我拿馬桶修理費及之前我
    跟他拿藥的錢等語（見本院卷第56頁背面），核與證人甲○
    於警詢中證稱被告第一次來我家強行索取金錢，我拿3000元
    、丙○○拿2000元；第二次來向我索取身上僅有的2000元等
    語（見警卷第15頁）及於本院審理程序證稱，第一次是被告
    帶丁○○回家，稱丁○○欠他錢，要向我拿1 萬元，丁○○
    在旁邊一直哭都沒有說話，我與丁○○的姊姊分別拿2000
    元、3000元湊成5000元給被告等語（見本院卷第35頁背面）
    相符，而被告於檢察官偵訊中亦供承，甲○有還兩次錢，第
    一次2000元、第2 次5000元等語（見95年度偵緝字第2860號
    卷第15頁），足認證人丁○○、甲○前揭證述應可採信。是
    被告主觀上就超出丁○○欠款2000元之部分，有不法所有之
    意圖，客觀上以恐嚇使人心生畏懼之方式索取財物，核其所
    為自與恐嚇取財罪之要件相符。被告雖堅稱告訴人丁○○積
    欠其計程車車資與毀壞租屋處馬桶之修理費用共計8 萬6000
    元云云，惟卻無法說明8 萬6000元金額之細目為何，亦無法
    提供任何丁○○欠款之相關證據資料，佐以證人甲○證稱：
    被告來要錢的時候未曾提及丁○○欠他什麼錢（見本院卷第
    35頁背面），是在被告對於自稱之前揭債務均無法提出證據
    以佐其說之情形下，自不得僅據與甲○事後在瑞隆派出所成
    立之和解，遽認告訴人丁○○確對被告負有債務。
    (二)又被告於96年3 月10日下午2 至3 時，至告訴人丁○○前
    揭住處，以拳頭毆打丁○○之頭部、背部，及以腳踹踢丁○○，致丁○○受有左手食指3 ×3 公分、左肩7 ×6 公分、
    左背4 ×4 公分、左手肘3 ×3 公分、左側頭皮下淤腫3 ×
    3 公分多處瘀青等傷害等情，業經證人甲○於本院審理中證
    述明確，並有高雄市立民生醫院95年3 月14日診斷證明書及
    丁○○受傷照片9 張在卷可考（分別見本院卷第36頁；警卷
    第23至25頁、第34頁），堪予認定。被告辯稱當日只有推丁○○一下云云，並不可採。而3 月10日當天告訴人因恐受害
    更為嚴重，才跟被告回到被告中山二路之租屋處，其被帶走
    之後逃跑約2 次，第一次係趁被告熟睡之際搭計程車返家；
    同年3 月13日下午5 時左右（即第二次）被告又來找告訴人
    ，為強逼去旅社賺皮肉錢來還錢，故帶其回被告中山二路之
    租屋處，要綽號「小貓」之女子看顧之，後來在同年3 月14
    日凌晨4 時左右，趁被告熟睡、小貓如廁之際脫逃。被告要
    帶其走，其不同意也沒辦法，因為家裡只有年紀大的祖母各
    情，亦經告訴人證述在卷（見本院卷第57頁背面、第60頁背
    面；警卷第7 、8 頁），衡情告訴人於96年3 月10日在住處
    甫遭被告毆打，倘非因恐再受傷害而迫於情勢，豈有復隨同
    被告離開之可能？參以被告於本院96年10月1 日審判程序中
    詰問告訴人之內容：被告問「妳去中山路那裡我有拿錢給妳
    去7-11超商那裡買東西？」證人丁○○答「有，那是我答應
    你不走的。」被告問「我還有叫妳去檳榔攤買飲料及香煙？
    」證人丁○○答「有，我答應我不會跑，才讓我下來買飲料
    的」被告問「我在睡覺時，妳趁那時候跑了，門沒有關否？
    」證人丁○○答「我不趁那個時候跑，我跑走時門確實沒有
    關」（見本院卷第59頁背面）等語觀之，被告亦自承告訴人
    係趁其熟睡之際逃跑，益見告訴人並非基於自由意志而滯留
    被告住處，是被告妨害自由之犯行亦堪認定。至告訴人雖於
    受被告控制期間，尚有受被告之託獨自前往7-11超商、檳榔
    攤等處購買飲料，惟告訴人於本院審理中證稱：「當時我有
    答應過被告，被告說如果我偷跑，他不會放過我家人」等語
    （見本院卷第61頁），且佐以證人丁○○、甲○前揭所述，
    被告確實利用告訴人丁○○家人勢單力孤、而丁○○復有輕
    度智障之情形（見卷附中華民國身心障礙手冊；警卷第26頁
    ），一再前往告訴人住處巧立名目索取財物，堪認告訴人確
    實身心均受被告壓迫而難以脫離，是自不得僅以告訴人因恐
    被告危急家人而捨棄至7-11超商、檳榔攤購買物品求救之機
    會或明知被告事後仍會追至其住處，猶因對被告之忍受達到
    極限而無視被告恫嚇逃跑，逕認告訴人係自願在被告住處停
    留。
    (三)另被告於95年3 月14日下午6 時許，再度至告訴人上揭住
    處門外大聲索討債務，見甲○撥打電話報警，遂以「妳若報
    案最好不要出去買菜」、「丙○○就不要出去上班」等語恐
    嚇甲○等人，並經甲○將被告恐嚇之旨轉告丙○○等情，經
    證人甲○、丁○○、丙○○於本院審理程序中結證屬實（見
    本院卷第37頁、第58頁背面、第62頁背面），且互核一致。
    被告雖辯稱，當時係其叫甲○，甲○她不理我，其才跟她們
    說只是將門關起來不是辦法，問題總是要處理，妳總是要買
    菜，丙○○也要去上班云云，惟參酌被告已屢以索討債務為
    名恐嚇告訴人丁○○及被害人甲○，甚而妨害告訴人丁○○
    之自由，均業經認定如前，況債務問題顯與被害人丙○○無
    關，被告言語間無端波及丙○○，其主觀上欲以加害告訴人
    丁○○一家人生命、身體安全之旨，恫嚇甲○、丁○○及丙○○，至為明確，被告恐嚇危害安全之犯行，亦堪認定。
    (四)綜上所述，被告犯行事證明確，應予依法論科。
二、論罪科刑：
    (一)被告戊○○行為後，刑法業於94年2 月2 日修正公布部分
    條文，並於95年7 月1 日施行。依修正後刑法第2 條第1 項
    規定：「行為後法律有變更者，適用行為時之法律。但行為
    後之法律有利於行為人者，適用最有利於行為人之法律」。
    又本次修正涵蓋之範圍甚廣，故比較新舊法時，應就罪刑有
    關之共犯、牽連犯、連續犯、有無累犯加重、自首減輕暨其
    他法定加減原因與加減例等一切情形，綜其全部罪刑之結果
    而為比較，有最高法院95年5 月23日所為之95年度第8次刑
    庭會議決議可資參照。茲將本件涉及相關新舊法比較臚列如
    下：
    1.連續犯部分：被告行為後，刑法第56條連續犯之規定，業
      於94年1 月7 日修正公布刪除，並於95年7 月1 日施行，
      則被告恐嚇取財之犯行，因行為後新法業已刪除連續犯之
      規定，即應依數罪併罰之規定處斷，此刪除雖非犯罪構成
      要件之變更，但顯已影響行為人刑罰之法律效果，自屬法
      律有變更，依新法第2 條第1 項規定，比較新、舊法結果
      ，仍應適用較有利於被告之行為時法律即舊法論以連續犯
      。
    2.牽連犯部分：刑法第55條牽連犯之規定亦於刑法同次修正
      中刪除，依修正後規定被告所犯傷害與妨害自由數行為將
      論以數罪，併合處罰，準此，應以修正前之規定對於被告
      較為有利。
    3.易科罰金部分：被告行為時之刑法第41條第1 項前段規定
      ：「犯最重本刑為5 年以下有期徒刑以下之刑之罪，而受
      6 個月以下有期徒刑或拘役之宣告，因身體、教育、職業
      、家庭之關係或其他正當事由，執行顯有困難者，得以1
      元以上3 元以下折算1 日，易科罰金」。又被告行為時之
      易科罰金折算標準，修正前罰金罰鍰提高標準條例第2 條
      前段（現已刪除）規定，就其原定數額提高為100 倍折算
      1 日，則被告行為時之易科罰金折算標準，應以銀元300
      元折算1 日，經折算為新臺幣後，應以新臺幣900 元折算
      為1 日。惟95年7 月1 日修正公佈施行之刑法第41 條 第
      1 項前段則規定：「犯最重本刑為5 年以下有期徒刑以下
      之刑之罪，而受6 個月以下有期徒刑或拘役之宣告者，得
      以新臺幣1000元、2000元或3000元折算1 日，易科罰金」
      。比較修正前後之易科罰金折算標準，以95年7 月1日 修
      正公佈施行前之規定，較有利於被告，
    4.定應執行刑後得易科罰金標準之變更：又依修正前刑法第
      41條第2 項規定，併合處罰之數罪，均有同法第41條第1
      項規定，犯最重本刑為5 年以下有期徒刑以下之刑之罪，
      而受6 個月以下有期徒刑或拘役之宣告，因身體、教育、
      職業、家庭之關係或其他正當事由，執行顯有困難者，雖
      其應執行之刑逾6 個月，亦得以銀元一元以上銀元三元以
      下折算一百，易科罰金。惟修正後之刑法第41條第2 項規
      定，則限縮定應執行之刑得易科罰金之範圍為「應執行之
      刑未逾6 個月者」，經比較新、舊法之結果，因舊法對得
      易科罰金之範圍較寬，故適用修正前之刑法第41條第2項
      規定顯對被告較為有利，是依刑法第2 條第1 項前段規定
      ，本件被告所犯3 罪如均受得易科罰金刑之宣告，則於定
      應執行之刑後，仍應依修正前之刑法第41條第2 項規定准
      予易科罰金。
    5.罰金刑部分：按刑法第277 條第1 項固規定「傷害人之身
      體或健康者，處3 年以下有期徒刑、拘役或1 千元以下罰
      金」、同法第302 條第1 項規定「私行拘禁或以其他非法
      方法，剝奪人之行動自由者，處5 年以下有期徒刑、拘役
      或3 百元以下罰金」、同法第305 條規定「以加害生命、
      身體、自由、名譽、財產之事，恐嚇他人致生危害於安全
      者，處2 年以下有期徒刑、拘役或3 百元以下罰金」及同
      法第346 條第1 項固規定「意圖為自己或第三人不法之所
      有，以恐嚇使人將本人或第三人之物交付者，處6 月以上
      5 年以下有期徒刑，得併科1 千元以下罰金」，惟本件既
      未諭知罰金刑，而未適用刑法第33條第5 款關於罰金刑最
      低金額之規定，則刑法第33條第5 款雖於94年2 月2 日修
      正公佈，於95年7 月1 日施行規定：「罰金：新臺幣1 千
      元以上，以百元計算之」，仍無比較新舊法之必要。
    6.又按刑法第28條共犯依修正施行前規定為「二人以上共同
      實施犯罪之行為者，皆為正犯」，修法後則將完全未參與
      犯罪行為實行之陰謀共同正犯及預備共同正犯刪除。本件
      被告與姓名不詳、綽號「小貓」之成年女子等就前開妨害
      自由犯行間有犯意聯絡及行為分擔，不論依修正前、後之
      刑法第28條，均構成共同正犯，對被告而言並無有利或不
      利之情形，亦無比較之必要，應逕行適用現行刑法之規定
      ，均併予敘明。
    (二)核被告戊○○所為，係犯刑法第346 條第1 項恐嚇取財罪
    、同法第302 條第1 項剝奪他人行動自由罪、同法第277 條
    第1 項傷害罪及同法第305 條之恐嚇危害安全罪。被告就妨
    害自由犯行部分，與綽號「小貓」之成年女子有犯意聯絡及
    行為分擔，應論以共同正犯。又被告係基於同一妨害告訴人
    自由之犯意，於密接之時間、相同之地點接續為妨害自由之
    行為，係以一行為侵害同一法益，為接續犯，僅論以一妨害
    自由罪。被告先後2 次對告訴人丁○○、被害人甲○所犯恐
    嚇取財犯行，時間緊接，方法相同，又係觸犯構成要件相同
    之罪名，顯係基於概括犯意反覆為之，為連續犯，應依修正
    前刑法第56條之規定，以一罪論，並加重其刑。被告以一恐
    嚇取財行為，同時侵害被害人甲○、告訴人丁○○之財產法
    益，又以一恐嚇危害安全行為，同時侵害被害人甲○、丙○○、及告訴人丁○○之生命、身體法益，均係以一行為觸犯
    數罪名，為同種想像競合，僅各論以一恐嚇取財、恐嚇危害
    安全罪。另按強暴之方法剝奪人之行動自由時，若於實施強
    暴行為之過程中，致被害人受有傷害，乃施強暴之當然結果
    ，固不另論傷害罪。惟妨害自由罪，並非以傷人為當然之手
    段，若行為人另具有傷害故意，且發生傷害結果，自應成立
    傷害罪名，經合法告訴，並應負傷害罪責，而與妨害自由罪
    有方法結果之牽連關係，依（修正前）刑法第55條規定從一
    重處斷，最高法院著有89年度台上字第4676號判決可資參照
    。本件被告於95年3 月10日係因未自被害人甲○取得其所預
    期之財物，心生不悅，故先基於傷害之犯意毆打告訴人丁○○，再妨害丁○○之人身自由，以為洩憤，而非在所犯私行
    拘禁而實施強暴行為之過程中，致告訴人受有傷害，該傷害
    自非施強暴之當然結果，惟被告所犯剝奪行動自由罪與傷害
    罪間，既有手段、目的之牽連關係，自應依修正前刑法第55
    條之規定，從一重剝奪行動自由罪處斷。被告所犯上開恐嚇
    取財、妨害自由及恐嚇危害安全等罪，犯意各別，行為互殊
    ，應分論併罰之。
    (三)公訴意旨認被告基於恐嚇取財之犯意，於95年3 月14日下
    午6 時許，前往告訴人住處向甲○大聲索討告訴人積欠之車
    資、借款，甲○乃又交付現金3000元。然被告僅承認有向甲○索取財物2 次，分別取得現金5000元及2000元，被害人甲○雖證稱有交付3 次錢財予被告，1 次5000元、1 次2000元
    、1 次3000元等語（見警卷第15頁），惟依其證述，交付現
    金3000元之時間並非起訴意旨所載之95年3 月14日（見警卷
    第15頁），而被害人甲○復未能指明交付該現金3000元之時
    、地，在無其他證據證明之情形下，公訴意旨認被告尚有基
    於恐嚇取財之犯意，於95年3 月14日向被害人甲○索取財物
    3000元部分之犯行，尚乏依據。惟該部分公訴人起訴之事實
    ，因與前開科刑部分，為連續犯之裁判上一罪關係，爰不另
    為無罪之諭知。
    (四)爰審酌被告正值青壯，不思以己力賺取所需，竟利用告訴
    人丁○○輕度智障（有卷附中華民國身心障礙手冊1 紙；見
    警卷第26頁），僅與祖母甲○、胞姐丙○○相依維生之家境
    情形，巧立告訴人積欠債務之名目，以恐嚇之手段向告訴人
    丁○○、被害人甲○索取財物花用，並另基於妨害自由、恐
    嚇危害安全之犯意，限制告訴人丁○○之行動、造成告訴人
    丁○○及被害人甲○、丙○○心理上之恐懼及精神上之傷害
    ，惡性非輕，且於犯後猶飾詞卸責，未見悔意，兼衡其犯罪
    之動機與手段等一切情狀，分別量處如主文所示之刑，以資
    懲儆。又本件被告所犯前開3 罪之犯罪時間均在96年4 月24
    日以前，所犯各罪合於中華民國96年罪犯減刑條例第2條第
    1 項第3 款所定減刑條件，應依法減輕其宣告刑2 分之1 後
    ，並分別就宣告刑及執行刑部分，均依修正前刑法第41條第
    1 項前段、第41條第2 項規定，諭知易科罰金之折算標準。
據上論斷，應依刑事訴訟法第299 條第1 項前段，刑法第2 條第
1 項前段、第28條、第346 條第1 項、第302 條第1 項、第277
條第1 項、第305 條、第55條、修正前第56條、修正前第55條後
段、修正前第41條第1 項前段、修正前同條第2 項、第51條第5
款，修正前罰金罰鍰提高標準條例第2 條，刑法施行法第1 條之
1 ，中華民國96年罪犯減刑條例第2 條第1 項第3 款、第7 條、
第9 條，判決如主文。
本案經檢察官乙○○到庭執行職務。
中　　華　　民　　國　　96　　年　　10　　月　　15　　日
                  刑事第六庭    審判長法　官   曾逸誠
                                      法  官   林柏壽
                                      法  官   王  琁
以上正本證明與原本無異。
如不服本判決應於收受本判決後10日內向本院提出上訴書狀，並
應敘述具體理由，如未敘述上訴理由者，應於上訴期間屆滿後20
日內補提理由書狀於本院（均須按他造當事人之人數附繕本）「
切勿逕送上級法院」。
中　　華　　民　　國　　96　　年　　10　　月　　15　　日
　　　　　　　　　　　　　　　　　    書記官   黃國忠
附錄本案論罪科刑法條全文：
中華民國刑法第277條
（普通傷害罪）
傷害人之身體或健康者，處 3 年以下有期徒刑、拘役或 1 千元
以下罰金。
犯前項之罪因而致人於死者，處無期徒刑或 7 年以上有期徒刑；
致重傷者，處 3 年以上 10 年以下有期徒刑。
中華民國刑法第302條
（剝奪他人行動自由罪）
私行拘禁或以其他非法方法，剝奪人之行動自由者，處 5 年以下
有期徒刑、拘役或 3 百元以下罰金。
因而致人於死者，處無期徒刑或 7 年以上有期徒刑，致重傷者，
處 3 年以上 10 年以下有期徒刑。
第1 項之未遂犯罰之。
中華民國刑法第346條
（單純恐嚇罪）
意圖為自己或第三人不法之所有，以恐嚇使人將本人或第三人之
物交付者，處6 月以上5 年以下有期徒刑，得併科1 千元以下罰
金。
以前項方法得財產上不法之利益，或使第三人得之者，亦同。
前二項之未遂犯罰之。
中華民國刑法第305條
（恐嚇危害安全罪）
以加害生命、身體、自由、名譽、財產之事，恐嚇他人致生危害
於安全者，處2 年以下有期徒刑、拘役或3 百元以下罰金。
